

- Douala-Bonamoussadi
- 🗞 https://devpea.tech
- □ Cameroonian
- 6 98 52 49 56
- 👺 Single

Actifs

Respect et Recherche

Serieux

Communication

Langages

French



English



TIENTCHEU Anne Alphonsine

Prefet des Etudes, CEFTI +237 693264757

Ragil Kawe

Project Manager, LEVEGI SARL +237 675 01 58 44

Interets

Basket & phylosophie

Musique & Lecture

Réseaux sociaux

- @israeltientcheu
- @TILStack
- (ii) @til stack
- in @israel tientcheu

TIENTCHEU TOUKO ISRAEL BRASELIN

Informaticien d'application

Après quatre ans depuis l'obtention de mon baccalauréat, j'ai développé des connaissance solide en conception et déploiement de solutions logicielles, bénéficiant de deux ans d'expérience dans le domaine du développement. Passionné par l'innovation technologique, je m'efforce continuellement de rester à la pointe des dernières tendances pour apporter des solutions créatives aux défis rencontrés dans le développement informatique.

Educations

Bachelor's degre en Conception des Systèmes d'information

From October 2022 to June 2023

Institut universitaire de la cote (IUC) Cameroun-Logbessou

Diplome d'Etude Collegiale (DEC) en Programmation et Application mobile

From October 2021 to July 2022

Collège communautaire du Nouveau-Brunswick (CCNB) Cameroun-Logbessou

BACCALAUREAT C

From September 2019 to July 2020 NAL(Nous allons Loin) Douala-Bangue

Experiences

Enseignant en Systeme d'information et Base de donnée

Since September 2023 CEFTI Douala-Bonamoussadi

Enseignant d'Informatique

Since September 2023 CEFTI Douala-Bonamoussadi

Developpeur fullstack en mobile et web

From January 2023 to December 2023 LEVEGI SARL Douala-Akwa

Développeur d'application mobile

From May 2022 to July 2022 SHLIFE SARL Cameroun-Bependa

Projets

Project d'application mobile: BAYARM

From December 2022 to March 2023 **Devpea** Douala Project de market place pour les outils de marchés Lien video: https://www.youtube.com/watch?v=Qr39Rn3EjpY

Project d'application: Dofa

Since October 2023 **Devpea** Douala-Bonamoussadi Projet d'apprentissage du code de la route en ligne Lien video: https://www.youtube.com/watch?v=nRLLwp7SITg

Competences

Angular TS

•••••

Communication

Flutter Web&Mobile

• • • • • •

Nestjs

Logiciels

PowerPoint



VSCode & Postman & ChatGpt

